臺灣臺南地方法院刑事判決
　　公　訴　人　台灣台南地方法院檢察署檢察官
　　被　　　告　丁○○
右列被告因竊盜案件，經檢察官提起公訴（九十二年度偵緝字第一○二、九十二年度
偵字第四三四五號）及移
七○號），本院判決如左：
    主  文
丁○○連續竊盜，處有期徒刑柒月。其餘被訴竊盜部分無罪。
    事  實
一、丁○○意圖為自己不法所有之概括犯意，先於民國九十年十二月二十日下午五時
    ，在戊○○所經營，位於台南縣永康市○○路九二七之一號之「漫遊網路企業社
    」消費，趁該店店員乙○○忙碌無暇他顧之際，竊得店內昆騰三０ＭＢ電腦主機
    內之硬碟八個、英特爾賽揚九六六之中央處理器八片、捷元一二八ＭＢ記憶體十
    六片。再於九十一年二月五日下午一時五十分，到甲○○所經營位於台東縣寶桑
    路一八八號之「國聖電腦網路社」消費，趁甲○○工作忙碌而疏於注意之際，竊
    得裝在電腦內之中央處理器五顆、記憶體六條。嗣經警方於前述二店被竊之電腦
    主機之內外殼上，採得數枚丁○○所遺留之指紋，送請鑑定後循線查獲。
二、案經台南縣警察局永康分局報請台灣台南地方法院檢察署檢察官偵查起訴暨經台
    東縣警察局報請台灣台東地方法院檢察署檢察官移送併案審理。
    理  由
壹【被訴竊盜有罪部分】
一、訊據被告丁○○矢口否認有右揭竊盜之犯行，辯稱：我曾經到台南縣永康市及台
    東縣台東市○○路咖啡店玩線上對打的槍戰遊戲及聽線上的音樂，至於是否曾到
    過台南縣永康市○○○○○路企業社」及台東縣台東市的「國聖電腦網路社」，
    我記不清楚。又我只是到網路咖啡店去玩電腦，沒有偷竊店內的電腦主機、中央
    處理器、記憶體等物，可能因為到該店玩電腦留下指紋，不能因為電腦主機外殼
    上有我的指紋，就認為我有偷竊云云。惟查：
(一)查位於台南縣永康市○○路九二七之一號之「漫遊網路企業」，於九十年十二月二
  十日下午五時許，失竊昆騰三０ＭＢ電腦主機內之硬碟八個、英特爾賽揚九六六之
  中央處理器八片、捷元一二八ＭＢ記憶體十六片之事實，業據告訴人即該店負責人
  戊○○及店員乙○○於警詢及本院訊問時指訴甚詳（警卷第五頁、本院卷第一八頁
  ）。又位於台東縣寶桑路一八八號之「國聖電腦網路社」，於九十一年二月五日下
  午一時五十分許，失竊裝在電腦內之中央處理器五顆、記憶體六條之事實，亦據告
  訴人即該店負責人甲○○於警詢指訴綦詳（見警卷第三、四、六頁）。
(二)次查，告訴人戊○○所經營的「漫遊網路企業」遭竊後，經警據報到該店內採獲失
  竊主機硬碟、中央處理器、記憶體的電腦的內殼上遺留的九枚可疑指紋，有台南縣
  警察局永康分局刑事案件證物檢驗紀錄表、台南縣警察局永康分局九十二年十月九
  日永警刑字第○九二○○二八一九號函各一份在卷（本院卷第三四、四二頁）足憑
  。上揭九枚指紋，經送內政部刑事警察局以指紋電腦比對、特徵比對的方法鑑驗結
  果，其上可資比對的指紋一枚，與該局存檔丁○○指紋卡左拇指指紋相符，有內政
  部刑事警察局鑑驗書一紙附卷（永康分局卷第八頁）可稽。又告訴人甲○○經營的
  「國聖電腦網路社」遭竊後，經警據報到該店內採集失竊中央處理器、記憶體的電
  腦內（中央處理器的風扇上）外殼上遺留的十七枚可疑指紋，有台東縣警察局轄內
  國聖電腦網路社竊盜所採獲指紋一覽表、台東縣警察局刑警隊支援竊盜現場勘察採
  證紀錄表、現場跡證蒐集紀錄清單各一份在卷（台東縣警察局卷第八、九、十頁）
  可佐。前揭十七枚指紋，經送內政部刑事警察局以指紋電腦析鑑法、指紋特徵比對
  法鑑驗結果，其中中央處理器風扇上採得編號三，及電腦外殼上採得編號四、十、
  十一輸入電腦析鑑結果，依序與該局檔存丁○○指紋卡之右環指、左環指、右中指
  、左食指指紋相符，有內政部刑事警察局鑑驗書一紙附卷（台東縣警察局卷第五頁
  ）足證。
(三)按網路咖啡店（下稱網咖店）雖係公眾得出入以電腦上網查閱網路上資訊及打玩線
  上遊戲的消費場所，但一般人上網查閱網路上資訊及打玩線上遊戲而使用該店內的
  電腦設備，固可能因此而觸摸電腦設備外殼，惟鮮有觸及電腦內殼或主機內中央處
  理器的風扇的情形。又電腦以金屬外殼包覆，其內裝置有硬碟、中央處理器、記憶
  體等設備，欲竊取電腦硬碟、中央處理器、記憶體，必先拆卸電腦主機金屬外殼。
  本件被告表示曾到全台各地網咖店打玩電腦，並不排除曾到前揭「漫遊網路企業」
  、「國聖電腦網路社」等情（本院卷第二七、一○九頁）。衡之一般社會經驗，被
  告苟單純到網咖店內打玩電腦，雖可能因任意觸摸電腦主機外殼，而遺留指紋在其
  上，然並無遺留指紋在電腦內殼及中央處理器風扇上的可能，本件經警在「漫遊網
  路企業社」失竊電腦內殼及在中央處理器的風扇上採獲被告指紋，自足推知上開指
  紋係被告行竊該電腦硬碟、中央處理器、記憶體時所遺留。
(四)綜上所述，參酌各情以觀，被告所辯：未竊取前開電腦硬碟、中央處理器、記憶體
  云云，顯係臨訟畏罪卸責之詞，不足採信。本件事證明確，其竊盜犯行，應堪認定
  。
二、核被告意圖為自己不法之所有，而竊取他人之財物，所為係犯刑法第三百二十條
    第一項之竊盜罪。公訴意旨認被告所為應依刑法第三百二十一條第一項第三款之
    加重竊盜罪處斷，然竊取電腦內硬碟、中央處理器、記憶體等設備，雖須拆卸電
    腦主機外殼，但拆卸電腦主機外殼，不一定使用螺絲起子，亦可能以其他器物為
    之，本件並無證據足以證明被告係持用螺絲起子拆卸前揭電腦主機外殼，公訴人
    率然推斷被告係持用客觀上足供兇器使用的螺絲起子行竊，顯屬臆測，尚有未洽
    ，惟起訴基本事實相同，爰依法變更起訴法條。被告二次竊盜之犯行，時間緊接
    ，犯罪構成要件相同，顯係基於概括犯意反覆為之，為連續犯，應依刑法第五十
    六條規定，以一罪論，並加重其刑。另被告於九十一年二月五日下午一時五十分
    ，到台東縣寶桑路一八八號甲○○所經營之「國聖電腦網路社」，竊取裝在電腦
    內之中央處理器五顆、記憶體六條之犯行，雖未為公訴人所論列，惟此部分與公
    訴人起訴部分有連續犯裁判上一罪之關係，為起訴效力所及，且經檢察官移送併
    案審理，依審判不可分原則，本院自應予以審究，併予敘明。爰審酌被告有賭博
    、詐欺、竊盜犯罪前科（未構成累犯），有台灣高等法院被告全國前案紀錄表一
    份在卷可考，其猶不知悔悟警惕，為私利竊取他人電腦設備，及其犯罪之動機、
    目的、手段、所生危害非輕、迄未與告訴人和解償付損失及其犯罪後否認犯行等
    一切情狀，量處如主文所示之刑，以資儆懲。
貳【被告被訴竊盜無罪部分】
一、公訴意旨另以：被告丁○○意圖為自已不法之所有，而另行起意，於九十一年十
    月二十三日凌晨零時至六時許，在告訴人丙○○所經營位於台北縣蘆洲市○○○
    路二百七十一號之綱咖店內，亦持客觀上可為兇器之螺絲起子竊取該店內之電腦
    主機十三台。因認被告涉犯刑法第三百二十一條第一項第三款之加重竊盜罪嫌。
二、公訴人認被告涉有右揭加重竊盜罪嫌，無非係以右揭事實業告訴人於警詢時指訴
    甚詳，且經警在該網咖店內失竊電腦主機外殼上採集到指紋一枚，經內政部警政
    署刑事警察局鑑驗結果，與該局檔存丁○○指紋卡之左拇指指紋相符等情，為其
    有主要論據。復有台北縣警察局蘆州分局刑事案件證物採驗紀錄表、刑案現場勘
    查紀錄表、證物清單各一份資為依據。
三、按犯罪事實，應依證據認定之，無證據不得認定犯罪事實。又不能證明被告犯罪
    者，應諭知無罪之判決，刑事訴訟法第一百五十四條第二項、第三百零一條第一
    項分別定有明文。又告訴人之告訴，係以使被告受刑事訴追為目的，是其陳述是
    否與事實相符，仍應調查其他證據以資審認，茍其所為攻擊詞，尚有瑕疵，則在
    瑕疵未予究明以前，即不能遽為斷罪之基礎。次按在訴訟上用以證明事實之證據
    ，須於通常一般之人均不致於有所懷疑，而得確信其為真實之程度者，始得據以
    為有罪之認定，倘其證明尚未達到此一程度，而有合理之懷疑性存在，致使無從
    為有罪之確信時，即應為無罪之判決（最高法院七十六年台上字第四九八六號判
    例意旨可資參照）。
四、訊據被告丁○○否認有右揭竊盜之犯行，辯稱：我雖有可能到該網咖店打玩電腦
    ，但未偷竊該店的電腦主機等語。經查：告訴人丙○○固於警詢時雖指稱其經營
    的網咖內失竊電腦主機十三台等財物等語，且為警在該網咖店內失竊電腦主機外
    殼上採獲被告指紋各情，但網咖店為公眾得出入的場所，且一般皆二十四小時營
    業，打玩電腦的人長久待在網咖店內，碰觸電腦主機外殼並非無可能，本件雖為
    警在失竊主機的電腦外殼上採獲被告指紋，非無可能恰係被告到該店打玩電腦踫
    觸電腦外殼所留下，此與前開因指紋遺留在電腦主機內殼的情形炯然迥異，故不
    能執此遽爾推論係被告行竊。又認定犯罪事實所憑之證據，其為訴訟上之證明，
    須於通常一般人均不致有所懷疑，而得確信其為真實之程度者，始得據為有罪之
    認定，倘其證明尚未達此一程度，而有合理之懷疑存在時，自應為無罪之認定，
    被告雖有偷竊網咖店內電腦設備的前例，惟刑事被告依法不負自證無罪之義務，
    若無積極證據足證被告確偷竊該電腦主機，縱使其指紋遺留在失竊電腦主機外殼
    上，仍不能認其有竊盜的行為。揆諸前揭說明，既無積極證據足以證明，其有此
    部分的竊盜犯行，公訴人認被告此部分之犯行係另行起意，則與前開有罪部分並
    無裁判上一罪關係，自應為其無罪之諭知。
據上論斷，應依刑事訴訟法第二百九十九條第一項前段、第三百條、第三百零一條第
一項，刑法第五十六條、第三百二十條第一項，罰金罰鍰提高標準條例第一條前段，
判決如主文。
本案經檢察官己○○到庭執行職務。
中      華      民      國      九十三      年      五      月    四    日
                              臺灣臺南地方法院刑事第四庭
                                  審判長法  官  蘇清水
                                        法  官  卓穎毓
                                        法  官  謝瑞龍
右正本證明與原本無異。
如不服本判決應於送達後十日內向本院提出上訴狀（應附繕本）。
                                        書記官  吳姁穗
中      華      民      國      九十三      年      五      月    六    日
附錄本案論罪科刑法條全文：
刑法第三百二十條第一項：意圖為自己或第三人不法之所有，而竊取他人之動產者，
                        為竊盜罪，處五年以下有期徒刑、拘役或五百元以下罰金
                        。
